【裁判字號】    88,上易,2192
【裁判日期】    890104
【裁判案由】    違反動產擔保交易法
【裁判全文】
臺灣高等法院臺南分院刑事判決          八十八年度上易字第二一九二號  Ａ
      上  訴  人
      即  被  告  甲  ○  ○
右上訴人因違反動產擔保交易法案件，不服臺灣臺南地方法院八十八年度易字第二三
六一號中華民國八十八年十月十一日第一審判決（起訴案號：臺灣臺南地方法院檢察
署八十八年度偵字第八七０九號），提起上訴，本院判決如左：
      主      文
上訴駁回。
      事      實
甲○○於民國（下同）八十七年八月四日，以動產擔保交易附條件買賣之方式，向乙
○○○股份有限公司（下稱乙○○○公司）購買車牌Ｊ四—三一七九號自小客車乙輛
，為動產擔保交易之債務人，雙方約定總價金新台幣（下同）五十九萬九千四百元，
自八十七年九月五日起，至九十年八月五日止，分三十六期給付，每月一期每期付款
一萬六千六百五十元，標的物存放地點在台南市○○街十七號，於價金未付清之前，
標的物所有權仍屬於出賣人乙○○○公司所有，買受人甲○○僅得依約占有使用，不
得任意遷移或為其他處分，詎甲○○在取得標的物之後，自八十八年五月五日第九期
起即拒不付款，尚欠四十六萬六千二萬元，且意圖為自己不法之利益，將該自小客車
借予不知情之友人陳旺林使用，遷移他處，致乙○○○公司追索無著受有損害。案經
乙○○○公司報請台灣台南地方法院檢察署檢察官偵查起訴。
      理      由
一、上訴人即被告甲○○右揭違反動產擔保交易法之犯行，已迭據其於原審及本院審
    理中坦承不諱，核與告訴人乙○○○公司之代理人吳祝炆指訴之情節相符，並有
    動產擔保交易附條件買賣契約書、設定登記申請書、對帳卡各影本乙紙附卷足稽
    ，事證至為明確，被告之犯行洵堪認定，應予依法論科。
二、查被告為動產擔保交易之債務人，於購得標的物後將之遷移並拒納餘款，其有不
    法利益之意圖，並生損害於告訴人至明，核係犯動產擔保交易法第三十八條之意
    圖不法利益將標的物遷移罪。其利用不知情之陳旺林遂行犯罪，係間接正犯。原
    審本於同上之見解，適用動產擔保交易法第三十八條，刑法第十一條前段、第四
    十一條，罰金罰鍰提高標準條例第一條前段、第二條，並審酌被告之素行、犯罪
    之動機、目的、手段、方法、所生危害、及其犯後態度等一切情狀，對其量處有
    期徒刑五月，並諭知如易科罰金以三百元折算一日之標準，以示懲儆。經核認事
    用法並無不合，量刑亦稱妥當。被告上訴意旨，指摘原判決量刑過重不當，為無
    理由，應予駁回。又被告尚未與告訴人達成民事和解，亦不宜為緩刑之諭知。
三、據上論斷，應依刑事訴訟法第三百六十八條，判決如主文。
本案經檢察官蘇南桓到庭執行職務。
中    華    民    國      八十九      年      一      月      四        日
                                  臺灣高等法院臺南分院刑事第五庭
                                      審判長法官  楊    省    三
            法官  蘇    重    信
                                            法官  林    永    茂
右正本證明與原本無異。
不得上訴。
                                      法院書記官  楊    清    旺
中    華    民    國      八十九      年      一      月       五       日
附錄：本判決論罪科刑法條
動產擔保交易法第三十八條：動產擔保交易之債務人，意圖不法之利益，將標的物遷
                          移、出賣、出質、移轉、抵押或為其他處分，致生損害
                          於債權人者，處三年以下有期徒刑、拘役或科或併科六
                          千元以下之罰金。


司法院資訊處製作；財團法人民間司法改革基金會備份。
